臺灣雲林地方法院行政訴訟判決　
110年度交字第60號
原      告  蘇畯豐  
被      告  交通部公路總局嘉義區監理所

法定代理人  黃萬益  
訴訟代理人  陳榮彬  
            吳冠頡  
上列當事人間交通裁決事件，原告不服民國110年8月6日雲監裁
字第72-KK0000000號裁決，提起行政訴訟，本院判決如下：
    主  文
原告之訴駁回。
訴訟費用新臺幣300元由原告負擔。
    事實及理由
一、程序事項：
    按行政訴訟法第237 條之7 規定，交通裁決事件之裁判，得
    不經言詞辯論為之。本件屬交通裁決事件，依兩造所述各節
    及卷內資料其事證已臻明確，本院認無經言詞辯論之必要，
    爰不經言詞辯論而為判決。
二、事實概要：
    緣原告駕駛車號000-0000號自小客車（下稱系爭車輛）於民
    國110年5月17日10時10分許，於斗六市明德北路與育英北街
    路口處，經雲林縣警察局(下稱舉發機關)以第KK0000000號
    違規通知單逕行舉發原告違反道路交通管理處罰條例第53條
    （下稱處罰條例）第1項「駕車行經有燈光號誌管制之交岔
    路口闖紅燈」違規。原告不服舉發機關舉發，於110年7月6
    日向嘉義區監理所雲林監理站（下稱雲林監理站）提出陳述
    ，經雲林監理站函請舉發機關查證，查證後函復「舉發並無
    違誤」，雲林監理站將其結果函復原告，案經雲林監理站於
    110年8月9日以雲監裁字第72-KK0000000號裁決，裁處原告
    罰鍰新台幣2,700元，並記違規點數3點，並將裁決書送達原
    告完成送達程序，原告遂提起行政訴訟。
三、本件原告主張略以：本號誌應屬闖紅燈及超速之燈具管制號
    誌，因此路段有斗六聯外4線道路，車速限速較高，如相片
    一所示，燈號變為左轉燈時，原告車輛剛逾越白線，足證明
    當時原告是在黃燈中，在考慮行車安全，4線車道行車較快
    ，若貿然緊急剎車時，必定會發生致命危險，故考慮車速及
    駕駛安全，且黃燈亮時還未變換紅燈時，應屬合理無違法行
    為；本號誌乃有直行綠燈後，轉為左轉燈行駛之功能，故依
    以上所陳述，縱原告在直行燈亮時，不及通過，那依比例原
    則，原告認為也應違反「不依號誌行駛」即可，被告加諸原
    告闖紅燈之處罰大旗，並記3點，且在半年內再犯，則吊扣
    駕照，這罰單實在是過份點，並聲明：原處分撤銷；訴訟費
    用由被告負擔。
四、被告則答辯略以：　　
　  按交通部82年4月22日交路(82)字第009811號函，有關「闖
    紅燈」行為之認定…：(一)車輛面對紅燈時仍逕予穿越：路
    口至銜接路段，含左轉、直行、迴轉、及右轉(依箭頭綠燈
    允許行駛者除外)即視為闖紅燈之行為…(三)無繪設路口範圍
    者：以車輛無視於紅燈號誌，而有穿越路口之企圖，其車身
    並以伸越停一止線並足以妨害其他方向人、車通行者亦以闖
    紅燈論處…；又檢視本案連續舉發圖照之小型方塊圖，分析
    如下：10：10：54 384---系爭車輛在直行車道，尚未到達
    停止線，號誌顯示黃燈；10：10：54  883---系爭車輛尚未
    到達停止線，號誌顯示為紅燈與左轉綠色箭頭燈亮啟；10
　　：10：55  384---系爭車輛前後輪均超越停止線，此時號誌
    仍仍為紅燈與左轉綠色箭頭燈亮啟；10：10：55： 883---
    系爭車輛仍直行進入路口，行經至該路口行人穿越道；10：
    10：56 383---系爭車輛越過行人穿越道並持續直行。次按
    「箭頭綠燈表示僅准許車輛依箭頭指示之方向行駛。」、「
    圓形黃燈用以警告車輛駕駛人及行人，表示紅色燈號，即將
    顯示屆時將失去通行路權。」道路交通標誌標線號誌設置規
    則第206條第1項第2款第1目、第206條第1項分別定有明文。
    是系爭車輛在未超越停止線前，該路口號已轉換為紅燈亮啟
    並搭配綠色左轉箭頭燈顯示(意即該行向通行權已轉為禁止
    ，僅開放欲左轉之車輛通行)，該車仍續為直行穿越路口，
    違規事實明確，基此，本件違規應屬原告自身誤判情勢所致
    ，本案既經舉發機關查證舉發並無違誤，本件依處罰條例第
    53條第1項裁處「罰鍰新台幣2,700元，並記違規點數3點」
    ，於法並無不合。並聲明：原告之訴駁回；訴訟費用由原告
    負擔。
五、本院之判斷：
　　本件如事實概要欄所述之事實，除後列之兩造爭點外，有舉
    發違反道路交通管理件通知單、裁決書、送達證書、照片等
    件為證堪信屬實。而兩造之爭點，經核厥為：原告所有車輛
    於事實欄概要所示時地，有無「闖紅燈」違規事實，被告機
    關依處罰條例第53條第1 項規定所為原處分之裁罰是否適法
    ？茲論述如下：
㈠、按「汽車駕駛人，行經有燈光號誌管制之交岔路口闖紅燈者
    ，處新臺幣1,800元以上5,400元以下罰鍰。」、「汽車駕駛
    人有下列各款所列條款之一者，除依原條款處罰鍰外，並予
    記點：三、有第43條、第53條或第53條之1情形之一者，各
    記違規點數3點。」處罰條例第53條第1項、第63條第1項第3
    款依序定有明文。復依道路交通標線號誌設置規則第206條
    第1項第5款：「圓形紅燈：車輛面對圓形紅燈表示禁止通行
    ，不得超越停止線或進入路口」。 
㈡、依卷附舉發單位逕行舉發之照片所示（見本院卷第21頁），
    左邊上方第一張照片數據顯示10：10：54 384---系爭車輛
    在直行車道，尚未到達停止線，號誌顯示黃燈；10：10：54
      883---系爭車輛尚未到達停止線，號誌顯示為紅燈與左轉
    綠色箭頭燈亮啟；10：10：55  384---系爭車輛前後輪均超
    越停止線，此時號誌仍仍為紅燈與左轉綠色箭頭燈亮啟；10
    ：10：55： 883---系爭車輛仍直行進入路口，行經至該路
    口行人穿越道；10：10：56 383---系爭車輛越過行人穿越
    道並持續直行，可知系爭車輛在紅燈亮起後始超越停止線，
    則原告主張：燈號變為左轉燈時，原告車輛剛逾越白線，足
    證明當時原告是在黃燈中等語，顯與卷附照片不符，不足採
    信。
六、綜上所述，原告確有「駕車行經有燈光號誌管制之交岔路口
    闖紅燈」之違規行為，被告爰依處罰條例第53條第1 項、第
    63條第1 項第3 款等規定，以原處分裁處原告罰鍰2,700 元
    ，並記違規點數3 點，均核無違誤。從而，原告徒執前詞，
    訴請判決如其聲明所示，為無理由，應予駁回。
七、本件判決基礎已臻明確，兩造其餘攻防方法及訴訟資料經本
    院斟酌後，核與判決結果不生影響，爰不一一詳予論述，併
    此敘明。
八、本件第一審裁判費為300 元，應由原告負擔，爰確定第一審
    訴訟費用額如主文第2 項所示。
九、據上論結，本件原告之訴為無理由，依行政訴訟法第98條第
    1 項前段、第237 條之7 、第237 條之8 第1 項，判決如主
    文。
中　　華　　民　　國　　110 　年　　11　月　　30   　日
                  行政訴訟庭　法　官　  温文昌
上列為正本係照原本作成。
如不服本判決，應於送達後20日內，以判決違背法令為理由，向
本院行政訴訟庭提出上訴狀並表明上訴理由（上訴理由應記載原
判決所違背之法令及其具體內容、依訴訟資料可認為原判決有違
背法令之具體事實）。如於本判決宣示或公告後送達前提起上訴
者，應於判決送達後20日內補提上訴理由書（須按他造人數附繕
本）。
中　　華　　民　　國　　110 　年　　12　　月　　1 　　日
                              書記官  張宏清